Rijksmuseum en rechtsvoorgangers te Amsterdam
Noord-Hollands Archief
- Archief van de hoofddirectie, (1872) 1883-1945 (1985), 10.
  - Stukken betreffende bijzondere onderwerpen, 10.2.
    - Bruikleen en afstand aan anderen, 10.2.9.
      - Overdracht, 10.2.9.2.
        - Stukken betreffende de vervaardiging op schaal van een postwagen in bezit van het Nederlandsch Museum van Geschiedenis en Kunst ten behoeve van het Reichs Postmuseum te Berlijn, Duitsland, 1890, 2449; 1 omslag
        - Stukken betreffende de geweigerde overdracht van bouwfragmenten, 1923-1944, 2449a; 1 omslag
        - Stukken betreffende de overdracht en bruikleenafstand aan diverse instellingen van gipsafgietsels wegens de bestemming van de westelijke binnenplaats voor de opstelling van bouw-fragmenten en andere kunstvoorwerpen, 1926-1928, 2450; 1 omslag
        - Briefwisseling met het Ministerie van Onderwijs, Kunsten en Wetenschappen betreffende de bruikleenafstand of schenking van kunstvoorwerpen aan het Nederlands Museum te Holland, Michigan, U.S.A, 1938, 2451; 1 omslag
      - Verkoop, 10.2.9.3.
        - Lijsten van prijzen van gipsafgietsels, 1924, 1928, 1933, 2452; 1 omslag
          De lijsten uit 1924 en 1933 zijn in tweevoud aanwezig
        - Stukken betreffende de verkoop van gipsafgietsels, 1931-1945, 2453-2455; 3 omslagen
          - Aan particulieren en instellingen in Nederland, 1931-1945, 2453
          - Aan onderwijsinstellingen Nederland, 1931-1945, 2454
          - Aan particulieren en instellingen in het buitenland, 1931-1938, 2455
        - Stukken betreffende de verkoop van kunstvoorwerpen, 1940-1943, 2456-2457; 2 omslagen
          - Verzameling Lanz door de erven Lanz aan A. Hilter, 1940-1941, 2456
          - Schilderijlijst door bemiddeling van de commissaris-generaal voor bijzondere aangelegenheden te 's Graven-hage aan de Duitse Staat, 1942-1943, 2457
      - Confiscatie, 10.2.9.4.
        Zie ook nr 2219.
        - Stukken betreffende de in beslagname door de Duitse bezettingsmacht van in bruikleen ontvangen kunstvoorwerpen, die als vijandelijk vermogen aangemerkt zijn, 1940-1942, 1945, 2458; 1 omslag
        - Stukken betreffende de opgave aan het Ministerie van Onderwijs, Kunsten en Wetenschappen van in bruikleen ontvangen kunstvoorwerpen, die door de Duitse bezettingsmacht in beslag genomen zijn, 1946, 2459; 1 omslag
    - Externe activiteiten, 10.2.10.
      - Stukken betreffende de advisering over de restauratie van monumenten en kunstvoorwerpen, 1884-1948, 2460-2479; 19 omslagen en 1 pak
        1) Alfabetisch geordend op plaats van vestiging; 2) Zie ook nr 2531; 3) Met inhoudsopgave; zie Bijlage I, pag. 200-203
        - A, 1896-1946, 2460
        - B, 1899-1925, 2461
        - C, 1899-1922, 2462
        - Deventer, 1913-1916, 2463
        - E, 1899-1923, 2464
          Zie ook inv.nr.: 1086.
        - G, 1902-1948, 2465
        - H, 1896-1934, 2466; 1 pak
        - J, 1903-1912, 2467
        - K, 1906-1918, 2468
        - L, 1906-1912, 2469
        - M, 1897-1941, 2470
        - Naarden, 1913-1915, 2471
        - O, 1903-1917, 2472
        - R, 1897-1907, 2473
        - S, 1903-1915, 2474
        - Tiel, 1899-1912, 2475
        - Utrecht, 1899-1916, 2476
        - V, 1884-1914, 2477
        - W, 1899-1910, 2478
        - Zwolle, 1899, 1911, 2479
      - Stukken betreffende de verlening van assistentie door wetenschappelijk personeel van het Rijksmuseum bij het afnemen van examens aan de Rijksschool voor Kunstnijverheid te Amsterdam, 1888-1921, 2480; 1 omslag
      - Stukken opgemaakt en ontvangen door jhr. B.W.F. van Riemsdijk als penningmeester van de "Restauratiecommissie van de Nederduits hervormde kerk te Schermerhorn", 1893-1896, 2481-2484; 4 omslagen
        - 1893, 2481
        - 1894, 2482
        - 1895, 2483
        - 1896, 2484
      - Stukken opgemaakt en ontvangen door dr C. Hofstede de Groot en C.G. 't Hooft als leden van de "Commissie voor de Rembrandt-tentoonstelling" in het Stedelijk Museum te Amsterdam, 1898, 2485; 1 omslag
      - Stukken opgemaakt en ontvangen door jhr B.W.F. van Riemsdijk als voorzitter van de "Centrale commissie" en lid van de "Bijzondere commissie voor de inrichting van de afdelingen van Nederland en koloniën op de wereldtentoonstelling te Parijs", 1898-1904, 2486; 1 omslag
      - Stukken betreffende contacten met het Koninklijk Huis, 1898-1934, 2487; 1 pak
      - Stukken opgemaakt en ontvangen door jhr. B.W.F. van Riemsdijk en dr. F. Schmidt Degener als regeringsleden van de "Commissie voor de restauratie van de Sint Janskerk te Gouda", 1898-1938, 2488; 1 omslag
      - Stukken betreffende de taxatie van en het verstrekken van inlichtingen over monumenten en kunstvoorwerpen, 1898-1949, 2489; 1 pak
      - Stukken betreffende het verstrekken van inlichtingen aan musea en andere instellingen over het personeelsbeleid en dienstvoorschriften, het beheer en de beveiliging van kunstvoorwerpen in het Rijksmuseum, en het geven van adviezen daaromtrent, 1902-1935, 2490; 1 omslag
      - Stukken betreffende de bemiddeling door jhr. B.W.F. van Riemsdijk bij het onderbrengen van schilderijen, afkomstig uit het voormalig gerechtsgebouw te Haarlem, in het huis Helmich te Zwolle, 1903-1904, 2491; 1 omslag
      - Stukken betreffende de verlening van medewerking door jhr. B.W.F. van Riemsdijk aan het "Amsterdams comité voor de herdenking van de 300-jarige geboortedag van admiraal Michiel Adriaansz. de Ruyter", 1906-1907, 2492; 1 omslag
      - Stukken betreffende de verlening van medewerking door jhr. B.W.F. van Riemsdijk aan de "Hudson-Fulton celebration commission" te New York, U.S.A, 1909-1912, 2493; 1 omslag
      - Briefwisseling met de burgemeester van Hoorn betreffende de bemiddeling door jhr. B.W.F. van Riemsdijk bij de aankoop van twee gevelstenen voor het West-Fries Museum te Hoorn, 1910, 2494; 3 stukken
      - Stukken betreffende de keuring door jhr. B.W.F. van Riemsdijk van een in Nederland gegoten bronzen standbeeld van de Zuid-Afrikaanse staatsman J.H. Hofmeyer op verzoek van de "Commissie voor de Nederlands-Zuid-Afrikaanse handel", 1916-1919, 2495; 1 omslag
      - Stukken opgemaakt en ontvangen door jhr. B.W.F. van Riemsdijk als lid van de "Commissie ter beoordeling van een muurschildering van de kunstschilder Kennedy in het stadhuis" te Dordrecht, 1913-1915, 2496; 1 omslag
      - Stukken opgemaakt en ontvangen door jhr. B.W.F. van Riemsdijk en dr. F. Schmidt Degener als leden van de "Vereniging Neder- lands historisch scheepvaartmuseum" te Amsterdam, 1916-1933, 1939, 2497; 1 omslag
      - Stukken betreffende de bemiddeling door jhr. B.W.F. van Riemsdijk bij het onderbrengen in diverse musea van maquettes van standbeelden van Jan Psz. Coen, Jan van Nassau en Hugo de Groot, die afkomstig zijn van Marynen's IJzer- en Metaal- gieterij N.V. te Breda, 1918-1919, 2498; 1 omslag
      - Stukken opgemaakt en ontvangen door van jhr. B.W.F. van Riemsdijk en dr. F. Schmidt Degener als leden van de "Rijkscommissie van advies inzake de reorganisatie van het museumwezen hier te lande" ("Rijkscommissie voor het museumwezen"), 1918-1922, 2499-2506; 4 omslagen en 4 banden
        1) Nrs 2500-2503 met klapper; 2) Zie ook nr 750
        - Stukken betreffende de instelling, benoeming van leden en ontbinding van de Rijkscommissie, 1918-1922, 2499
        - Notulen van de vergaderingen, met het eindrapport, 1919-1921. Gedrukt, 2500-2503; 4 banden
          - 1919 februari-juli, 2500
          - 1919 september-december, 2501
          - 1920 januari-juni, 2502
          - 1920 oktober-1921 mei, met het eindrapport, 2503
        - Ingekomen en minuten van uitgaande stukken, 1919-1921, 2504
        - Staat van kunstvoorwerpen, die door de "Subcommissie voor de schifting" geschikt bevonden zijn voor opname in een nieuw te stichten historisch museum, 1920, 2505
        - Rapport van H.F.E. Visser inzake de wenselijkheid om te komen tot de stichting van een Rijksmuseum voor Aziatische kunst in het kader van de reorganisatie van de Nederlandse musea, (ca 1920). Doorslag, 2506
      - Stukken betreffende de advisering door dr. F. Schmidt Degener bij de stichting, bouw en inrichting van het Rijksmuseum Twenthe te Enschede, de aankoop en het beheer van kunstvoorwerpen en de aanstelling van personeel, 1922-1934, 2507-2509; 3 omslagen
        - 1922-1926, 2507
        - 1927-1928, 2508
        - 1929-1934, 2509
      - Stukken betreffende de advisering door dr F. Schmidt Degener bij de oprichting van een stichting voor het beheer van de voor publiek toegankelijke kunstverzameling van de familie Six te Amsterdam, 1922-1937, 2510; 1 omslag
      - Stukken opgemaakt en ontvangen door dr. F. Schmidt Degener als lid van de "Rijkscommissie voor advies inzake de musea", 1922-1941, 2511-2516; 6 omslagen
        - Stukken betreffende de instelling en organisatie van de Rijkscommissie, 1922-1924, 1940, 2511
        - Notulen van de vergaderingen, 1922-1941, 2512-2514
          - 1922-1926, 2512
          - 1927-1930, 2513
          - 1931-1941, 2514
        - Ingekomen en minuten van uitgaande brieven, 1922-1941, 2515
        - Nota's inzake het beheer van musea en kunstvoorwerpen, 1923-1941, 2516
      - Stukken betreffende de betrokkenheid van de hoofddirecteur het Rijksmuseum bij de openstelling voor publiek van particuliere kunstverzamelingen en de daaruit voortvloeiende vrijstelling van personele belasting voor de eigenaar van de verzameling, 1924-1954, 2517; 1 omslag
      - Stukken opgemaakt en ontvangen door dr. F. Schmidt Degener als lid van de "Nederlandse Commissie voor intellectuele samenwerking" te Bloemendaal en het "Institut international de coopération intellectuelle" te Parijs, Frankrijk, 1926-1939, 2518-2525; 7 omslagen en 1 pak
        - 1926-1927, 2518
        - 1928-1929, 2519
        - 1930-1932, 2520
        - 1933, 2521
        - 1934, 2522; 1 pak
        - 1935-1936, 2523
        - 1937, 2524
        - 1938-1939, 2525
      - Stukken opgemaakt en ontvangen door dr. F. Schmidt Degener als lid van het dagelijks bestuur van de Vereniging "Rembrandt" te Amsterdam, 1929-1936, 2526; 1 omslag
      - Stukken opgemaakt en ontvangen door dr F. Schmidt Degener als lid van de "Commissie inzake brandbeveiliging van het Rijksmuseum van Oudheden te Leiden", 1931-1932, 2527; 1 omslag
      - Stukken opgemaakt en ontvangen door dr. F. Schmidt Degener als lid van de "Commissie voor onderzoek voor de bruikbaarheid van het Paleis op de Dam voor gemeentelijke doeleinden", 1931-1936, 2528; 1 omslag
      - Stukken betreffende de verlening van medewerking door het Rijksmuseum aan de uitgave van publikaties door het Ministerie van Onderwijs, Kunsten en Wetenschappen, 1933-1941, 2529-2530; 2 omslagen
        - Tweemaandelijks periodiek "Mededelingen van het Ministerie van Onderwijs, Kunsten en Wetenschappen", 1933-1941, 2529
        - Repertorium van Nederlandse musea, 1936-1940, 2530
      - Stukken betreffende de advisering door dr F. Schmidt Degener bij de verbouwing en herinrichting van het Groninger Museum te Groningen en de restauratie van schilderijen, 1937-1939, 2531; 1 omslag
      - Stukken betreffende de betaling van de kosten door het Rijksbureau voor de Monumentenzorg te 's Gravenhage wegens het afgieten van een gevelsteen van de Vleeshal te Haarlem door de moleur van het Rijksmuseum, 1939-1940, 2532; 1 omslag
      - Stukken opgemaakt en ontvangen door dr. F. Schmidt Degener en jhr. D.C. Röell als leden van de "Commissie van advies voor de herinrichting van het herbouwde stadhuis te Middelburg", 1941-1950, 2533; 1 omslag
  - Verzamelde stukken, 10.3.
    - Tekst van het fries op het koorhek in de Sint Pieterskerk te Leiden, z.d.. Afschrift, 2534; 1 stuk
    - Staat van oude gebouwen en bouwwerken in Nederland, opgesteld door jhr mr Victor de Stuers, (ca 1885), 2535; 1 katern
    - Testamentaire beschikkingen inzake de legatering van kunstvoorwerpen aan andere instellingen dan het Rijksmuseum in de periode 1742-1919, (ca 1900-1920), 2536; 1 omslag
    - Tekening van een gipsafgietsel van een schouw in de Markiezenhof te Bergen op Zoom, (ca 1923), 2537; 1 stuk
  - Gedeponeerde bescheiden, 10.4.
    - Circulaire van T. Reijenga Tzn, decoratieschilder bij het Rijksmuseum, betreffende het geven van een cursus decoratie-schilderen, 1885. Gedrukt, 2538; 1 stuk
      Overgedragen in 1985 door het Gemeentearchief te Deventer
    - Polemische brochures van mr. N. de Roever en jhr mr Victor de Stuers inzake de aanstelling van de architekt der Rijks- museumgebouwen in 1876 en het plan tot verplaatsing van het Rijksmuseum van Amsterdam naar Leiden, 1892, 1903. Gedrukt, 2539; 1 omslag
    - Stukken betreffende huldigingen van dr P.J.H. Cuypers, 1895, 1897, 1927, 2540; 1 omslag
    - "Fatsoen en eerlijkheid. De redactie van De Gids, de heer Rouffaer en de heer Loebèr", brochure door dr J.D.E. Schmeltz inzake de toelating van dhr Loebèr tot het Rijks Ethnografisch Museum te Leiden, 1904. Gedrukt, 2541; 1 deel
      Geschonken in 1980 door jhr. mr. B.W.F. van Riemsdijk te Aerdenhout
    - Stukken opgemaakt en ontvangen door C.G.'t Hooft als lid van het "Uitvoerend Comité der Algemene Rembrandt-Commissie" te Amsterdam, 1905-1906, 2542; 1 omslag
      Geschonken door C.G. 't Hooft te Amsterdam, datum onbekend
    - Literaire aantekeningen en concepten van publikaties door dr F. Schmidt Degener, met enige stukken opgemaakt en ontvangen door hem als directeur van Museum Boymans te Rotterdam, 1905-1921, 2543; 1 omslag
      Geschonken in 1982 door mw. H. van Schendel-Reesink te Amsterdam
    - Stukken betreffende de bouw en inrichting van de Drucker-uitbouw aan de zuidzijde van het Rijksmuseum en de over- brenging van de verzameling Drucker-Fraser van London naar Amsterdam, 1908-1925, 2544-2551; 8 omslagen
      Geschonken in 1925 door prof. jhr mr W.J.M. van Eysinga te Leiden. Oorspronkelijk in bezit van zijn schoonvader mr D. baron van Hogendorp te Scheveningen, zaakwaarnemer van dhr. en mw. Drucker-Fraser
      - 1908-1909, 2544
      - 1910-1912, 2545
      - 1913, 2546
      - 1914-1915, 2547
      - 1916, 2548
      - Model Huldeboek "Drucker", 1910, 2548a; 1 deel
      - 1917-1918, 2549
      - 1919, 2550
      - 1920-1925, 2551
    - Stukken betreffende huldigingen van dr F. Schmidt Degener, 1930-1938, 2552; 1 omslag
      Geschonken in 1985 door mw F.H. Brandes-Schmidt Degener te Heemstede
    - Stukken opgemaakt en ontvangen door dr A.F.E. van Schendel als redaktielid van het "Maandblad voor de Beeldende Kunsten", 1940-1941, 2553; 1 omslag